【裁判字號】    88,交易,364
【裁判日期】    890216
【裁判案由】    過失傷害
【裁判全文】
臺灣桃園地方法院刑事判決                        八十八年度交易字第三六四號
    公  訴  人  臺灣桃園地方法院檢察署檢察官
    被      告  乙○○
                丙○○
右列被告因過失傷害案件，經檢察官提起公訴（八十八年度偵字第三四四二號），本
院判決如左：
    主  文
乙○○、丙○○因過失傷害人，乙○○處拘役伍拾日，丙○○處拘役拾日，如易科
罰金，均以佰元折算壹日。
    事  實
一、乙○○於民國（下同）八十七年十一月二十六日上午九時十二分許，駕駛ＨＢ－
    八九七七號自用小客車，沿桃園縣龜山鄉○○路由龜山往桃園方向，車行速限為
    時速四十公里以下之路段行駛，行經萬壽路二段與自強東路、自強北路口時，本
    應注意駕車應遵守規定之速率限制及車前狀況，並隨時採取必要之安全措施，以
    避免發生危險，而依當時天候晴，路面鋪設柏油、乾燥、無缺陷、無障礙物、視
    距良好等情況，又無不能注意之情事，竟疏未注意車前狀況及遵守速率限制，貿
    然以時速六十公里之速度行駛，適丙○○騎乘ＳＥＮ－四五七號輕機車，沿桃園
    縣龜山鄉○○○路往自強北路行駛，亦疏未注意車前狀況，並隨時取必要之安全
    措施，以避免發生危險，而依當時天候晴，路面鋪設柏油、乾燥、無缺陷、無障
    礙物、視距良好等情況，又無不能注意之情事，貿然前來致雙方所駕車輛於該路
    口處發生車禍，乙○○所駕自小客車之車頭與丙○○所騎機車右側發生碰撞，致
    乙○○受有頭部外傷；丙○○受有頭部外傷、右臉、兩手及上腹部挫傷擦傷、左
    足背挫傷腫痛及右肘部挫傷擦傷等傷害。
二、案經乙○○、丙○○分別訴由桃園縣警察局龜山分局報請臺灣桃園地方法院檢察
    署檢察官偵查起訴。
    理      由
一、訊據被告乙○○、丙○○二人固不諱言有於右揭時、地駕、騎車輛發生車禍致二
    人均受傷害等情，惟均否認己有過失，均辯稱：係對方闖越紅燈所致云云。經查
    ：（一）被告二人於前述時、地發生碰撞車禍，究肇因於何人闖越紅燈，因雙方
    各執一詞，現場又無目擊證人可資佐證，且卷內資料亦無從參酌判斷，自無法判
    斷當時之燈號，合先敘明。（二）被告丙○○所駕之機車與被告乙○○所駕之自
    用小客車，於右揭時地發生碰撞並致二方受有如事實欄所示之傷害等情，已據被
    告丙○○、乙○○供明在卷，且有道路交通事故調查報告表一紙、照片十二張在
    卷可按。又事發路段該路段之行車速限為時速四十公里以下等情，亦經證人甲○
    ○（即本件承辦員警）到庭證述明確，而被告二人受有如事實欄所示之傷害，亦
    有敏盛綜合醫院及大明醫院診斷證明書各影本一紙附卷可按。（三）按汽車行車
    速度在市區道路，時速不得超過四十公里，在郊外道路時速不得超過六十公里；
    汽車行駛時，駕駛人應注意車前狀況，並隨時採取必要之安全措施，道路交通安
    全規則第九十三條第一項第一款、第九十四條第三項分別定有明文。本件被告二
    人既為汽機車駕駛人，行駛至肇事路段時，依上開交通事故調查報告表所載，當
    時之天候、路況皆屬良好，並無不能注意之情事，渠等二人於行經該路段時，竟
    均疏未注意車前狀況，另乙○○行經該路段時速度約時速六十公里，已據其供明
    在卷，且依肇事現場照片所示其車頭撞及電線桿，致引擎蓋已隆起，可見其車速
    甚快，可徵其所稱車行時度達六十公里應堪採信。是以，被告二人分別疏未注意
    前開規定，渠等二人自應各負過失之責任。而被告等二人同時兼告訴人又係各因
    本件車禍受有前述傷害，渠等所受之傷害與其各自之過失行為間顯有相當因果關
    係，被告等二人自應各負其過失傷害罪責。本件事證明確，被告犯行堪以認定，
    應依法論科。
二、核被告所為，係犯刑法第二百八十四條第一項前段之過失傷害罪。爰審酌被告等
    二人之過失程度、各別所受之傷勢及犯罪後之態度等一切情狀，各量處如主文所
    示之刑，並均諭知易科罰金之折算標準，以資懲儆。
據上論斷，應依刑事訴訟法第二百九十九條第一項前段，刑法第二百八十四條第一項
前段、第四十一條，罰金罰鍰提高標準條例第一條前段、第二條，判決如主文。
本案經檢察官潘進柳到庭執行職務。
中      華      民      國      八十九    年    二      月    十六    日
                                臺灣桃園地方法院刑事第二庭
                                      法  官  吳進發
右正本證明與原本無異。
如不服本判決，應於判決送達後十日內向本院提出上訴狀( 應附繕本 )，上訴於
臺灣高等法院。
                                      書記官  陳靜娟
中      華      民      國      八十九    年    二      月    十九    日
刑法第二百八十四條（第一項）
因過失傷害人者，處六月以下有期徒刑、拘役或五百元以下罰金。致重傷者，處一年
以下有期徒刑、拘役或五百元下罰金。


司法院資訊處製作；財團法人民間司法改革基金會備份。
